Inventaris van de collectie Dienstregelingen van Vervoerbedrijven in binnen- en buitenland, 1911-1987
Nationaal Archief, Den Haag
Dienstregelingen Vervoerbedrijven Binnenland en Buitenland
Dienstregelingen Vervoerbedrijven
1911-1987
W23208
16.70 meter; 88 inventarisnummers.
Normale geschreven, getypte en gedrukte documenten, geen bijzondere handschriften.
Nationaal Archief, Den Haag
Pater, prof.dr.ir. A.D. de
Het archief bevat dienstregelingen van vervoerbedrijven (luchtvaart, scheepvaart, spoorwegen, tramwegen en autobuslijnen) in binnen- en buitenland over de periode van 1911 tot en met 1987.
Archiefvorming
Geschiedenis van het archiefbeheer
De dienstregelingen zijn verzameld door prof. dr. ir. A.D. de Pater te Pijnacker.
Het archief is in de jaren 1978-1985 in gedeelten overgebracht naar het Algemeen Rijksarchief en in 1986 in bewaring gegeven aan het Algemeen Rijksarchief.
Inbewaringgeving van een particulier archief, niet in eigendom verkregen
Inhoud en structuur van het archief
2.22
Inhoud
De verzameling omvat 14,8 m dienstregelingen van lokale, regionale, nationale, internationale en intercontinentale verbindingen in binnen- en buitenland.
Aanwijzingen voor de gebruiker
Openbaarheidsbeperkingen
Volledig openbaar.
Materiële beperkingen
Aanvraaginstructie
Openbare archiefstukken kunnen online worden aangevraagd en gereserveerd. U kunt dit ook via de terminals in de studiezaal van het Nationaal Archief doen. Om te kunnen reserveren dient u de volgende stappen te volgen:
U maakt een profiel aan op www.gahetna.nl, en logt vervolgens in
Via de archiefinventaris (alleen de beschrijvingen met rode nummers) selecteert u het gewenste archiefstuk door op de knop 'Reserveren' te klikken
In het volgende scherm geeft u aan op welke dag u het archiefstuk wilt inzien
Indien u zich bevindt in de studiezaal en een tafelnummer heeft ontvangen kunt u dit nummer vermelden. Als u geen tafelnummer heeft kunt u tafelnummer 777 laten staan
Vervolgens bevestigt u uw reservering door deze te versturen.
Verwant materiaal
Beschikbaarheid van kopieën
Beschrijving van de series en archiefbestanddelen
- LUCHTVAART., I
  - A.B.C. World Airways Guide., A.B.C. Guide to international travel.; 1977; 1
  - A.B.C. World Airways Guide., 1978; 2
  - A.B.C. World Airways Guide., K.L.M. dienstregeling.; Lufthansa dienstregeling.; 1979; 1967/68; 1969; 3
- SCHEEPVAART., II
  - S.M.Z. dienstregeling., A.B.C. Shipping Guide.; 1976/77; 1977-1979; 4
- SPOORWEGEN, TRAMWEGEN, AUTOBUSLIJNEN., III
  - INTERCONTINENTAAL., A
    - Cooks Continental Timetable., 1931, 1933, 1959, 1961-1963; 4
    - Cooks Continental Timetable., 1964-1970; 5
    - Cooks Continental Timetable., 1971-1974; 6
    - Cooks Continental/International Timetable., 1975-1977; 7
  - AFRIKA., B
    - Zuid-Afrika, S.A.S. Spoorwegtijdtafels., 1947, 1948, 1974, 1975; 8
  - AMERIKA., C
    - The Official Guide of the Railways and Steam Navigation Lines of the United States, Porto Rico, Canada, Mexico and Cuba., 1948, 1958; 8
    - The Official Guide of the Railways and Steam Navigation Lines of the United States, Porto Rico, Canada, Mexico and Cuba., 1959, 1961-1966, 1968; 9
  - AZIË., D
    - Israël.
      - Spoorwegdienstregeling., 1978; 9
    - Japan.
      - J.G.R. Condensed timetables on principle lines., 1939; 9
    - Turkije.
      - T.C.D.D. Yolcu Rehberi/Indicateur Officiel., 1975; 9
  - EUROPA., E
    - Internationaal.
      - Mitropa Schlafwagenfahrplan., 1935/36, 1958, 1959/60, 1962; 9
      - Mitropa Kursbuch., 1933/34, 1935/36, 1939; 10
        - overzichtskaarten van de doorgaande verbindingen in Duitsland, 1933, 1939, A
        - lijst van bureaus en vertegenwoordigingen van de Mitropa, 1935, B
        - Zug- und Wagenverzeichnis der Schnellzüge und der wichtigsten Eil- und Personenzüge, 1935, 1939, C
        - C.I.W.L. Guide, 1930, 1931, 1933, 1958-1966, D
    - Nationaal.
      - BELGIE.
        - Internationale verbindingen.
          - N.M.B.S. Internationale verbindingen., 1969, 1974; 11
        - Nationale verbindingen-.
          - N.M.B.S./S.N.C.B. Dienstregeling der treinen/Officieel treinboek/Officiële reisgids/Indicateur Officiel., 1931-1949, 1953, 1957-1960/61; 11
          - N.M.B.S./S.N.C.B. Officiële reisgids/Indicateur Officiel., 1961-1979/80; 12
        - Regionale verbindingen.
          - N.M.V.B./S.N.C.V. Algemene reisgids., 1964/65-1971/72; 12
          - N.M.V.B./S.N.C.V. Algemene reisgids., N.M.V.B./S.N.C.V. dienstregelingen van de groepen Antwerpen, Brabant, Henegouwen, Limburg, Luik, Luxemburg, Namen, Oost- en West-Vlaanderen.; 1972/73-1976/77; 1977/78, 1978/79; 13
      - DENEMARKEN.
        - Internationale verbindingen.
          - D.S.B. Fjerntrafik, Udland., 1972; 13
        - Nationale verbindingen.
          - D.S.B. Køreplan, Togplan/Danmarks Rejseforbindseler., 1943, 1944, 1950/51, 1954/55-1965; 13
          - D.S.B. Køreplan., D.S.B. Fjerntrafik, Indland.; 1966-1978; 1973; 14
      - DUITSLAND (vóór 1945).
        - Internationale verbindingen.
          - D.R. Eisenbahnübersichtskarte von Deutschland und den angrenzenden Länder, und Hauptverkehrslinien von Europa., D.R. Kursbuch Sachsen und Nord-Tschechoslowakei.; D.R. Reichskursbuch, Abteilung Fremde Länder.; 1931; 1937; 1943; 15
        - Nationale verbindingen.
          - D.R. Zug- und wagenverzeichnis., D.R. Verzeichnis der S.F. Züge (Schnellzüge für Fronturlauber).; D.R. Verzeichnis der Stammplanzüge für den Personenverkehr für das gesamte Reichsgebiet.; D.R. Reichskursbuch, Kleine Ausgabe, ohne Ausland.; D.R. Anhang II zu der Dienstvorschrift für den Schlafwagenverkehr.; 1931/32; 1937/38, 1940, 1942, 1943; 1939; 1940, 1941, 1943; 1942; 15
        - Regionale verbindingen.
          - D.R. Kursbuch, Zweite Abteilung, Mittleres und Westliches Deutschland (Thüringen, Provinz Sachsen, Harz, Hannover, Oldenburg, Westfalen, Rheinprovinz und Hessen-Nassau)., D.R. Amtlicher Taschenfahrplan für Baden und das Elsas.; D.R. Buchfahrplan, Reichsbahndirektion Essen.; D.R. Reichsbahndirektion Essen, Fahrpläne über Reise- und Güterzüge, die von Lokomotiven der Niederländischen Eisenbahn gefahren werden.; Aachen, A.V.O. Fahrplan.; 1937; 1940/41; 1942-1944; 1942; 1934; 15
          - D.R. Amtlicher Taschenfahrplan Köln., Köln, Fahrplan.; D.R. Buchfahrplan, Reichsbahndirektion Köln.; D.R. Vorschriften über die Wartezeiten der Reisezüge.; D.R. Amtlicher Taschenfahrplan, Mittelrheingebiet, Rhein-Main und Saar Pfalz.; D.R. Amtlicher Taschenfahrplan, Münster mit Fernverbindungen.; D.R. Buchfahrplan Reichsbahndirektion Münster.; D.R. Amtlicher Taschenfahrplan, Nordwest-Deutschland.; D.R. Amtlicher Taschenfahrplan, Schlesien und angrenzende Gebiete.; D.R. Kursbuch Südwest-Deutschland.; 1930, 1934; 1931, 1932; 1940, 1943; 1940; 1940/41; 1939; 1942-1944; 1923, 1923/24, 1943; 16
      - DUITSLAND (Bondsrepubliek/West-Duitsland/BRD vanaf 1945).
        - Internationale verbindingen.
          - D.B. Auslandkursbuch., D.B. Mit der Eisenbahn durch Deutschland, Transitoverbindungen.; D.B. Reisefernfahrplan Winter.; 1972-1981; 1961/62; 1967/68; 17
        - Nationale verbindingen.
          - D.R. Kursbuch Amerikanisches, Britisches und Französisches Besatzungsgebiet, mit Beilage: Fernverbindungen des Sowjetischen Besatzungsgebietes., D.B. Nachts auf den Schienen, im Schlaf- oder Liegewagen.; D.B. Städteverbindungen.; D.B. Amtliches Kursbuch mit Ubersichtskarten und Kurswagenverzeichnis.; 1948/49; 1958-1966; 1958-1972, 1978; 1954/55-1956/57; 17
          - D.B. Amtliches Kursbuch mit Ubersichtskarten und Kurswagenverzeichnis., 1958-1962/63; 18
          - D.B. Amt1iches Kursbuch mit Ubersichtskarten und Kurswagenverzeichnis., 1963-1966; 19
          - D.B. Amt1iches Kursbuch mit Ubersichtskarten und Kurswagenverzeichnis., 1966/67-1969; 20
          - D.B. Amt1iches Kursbuch mit Ubersichtskarten und Kurswagenverzeichnis., 1969/70-1971/72; 21
          - D.B. Amt1iches Kursbuch mit Ubersichtskarten und Kurswagenverzeichnis., 1972-1974; 22
          - D.B. Amt1iches Kursbuch mit Ubersichtskarten und Kurswagenverzeichnis., 1974/75-1976/77; 23
          - D.B. Kursbuch mit Ubersichtskarten und Kurswagenverzeichnis, Winter., 1977-1979; 24
          - D.B. Kursbuch mit Ubersichtskarten und Kurswagenverzeichnis, Winter., D.B. Vorschau auf den Fernfahrp1an.; D.B. Fernkursbuch.; D.B. Intercity Fahrplan.; 1979/80; 1960/61; 1963-1965, 1967, 1971-1972, 1974/75; 1971/72, 1973/74, 1978; 25
        - Regionale verbindingen.
          - D.B. Omnibus Kursbuch mit Ubersichtskarte., 1975; 25
          - D.B. Omnibus Kursbuch mit Ubersichtskarten., 1977-1979; 26
          - D.B. Omnibus Kursbuch mit Ubersichtskarte., D.B. Amtliches Kursbuch Nordwest-Deutschland, Sommer.; 1980; 1954, 1955; 27
      - DUITSLAND (Volksrepubliek/Oost-Duitsland/DDR vanaf 1945).
        - Internationale verbindingen.
          - D.B. Fahrpläne des Internationalen Verkehrs mit Ubersichtskarten der Eisenbahnen in Europa., 1962-1976/77; 27
            Hierin zijn ook opgenomen de dienstregelingen van Polen, Tsjechoslowakije en Hongarije
          - D.B. Kursbuch Internalionaler und Binnenverkehr mit Ubersichtskarten der Eisenbahnen in der D.D.R. und in Europa., 1977-1982; 28
        - Nationale verbindingen.
          - D.R. Kursbuch der Verkehrswesens, Teil I Deutsche Reichsbahn., D.R. Kursbuch der Verkehrswesens, Teil II Kraftomnibusverkehr.; D.R. Amtliches Kursbuch.; 1960/61; 1958-1966/67; 28
          - D.R. Kursbuch., 1967-1974; 29
      - FINLAND.
        - Suomen Kulkuneuvot, Finlands Kommunikationer, met spoorwegkaarten., 1950, 1959, 1966, 1968, 1971, 1976; 29
      - FRANKRIJK.
        - Nationale verbindingen.
          - S.N.C.F. Indicateur Officiel., 1942, 1944; 29
          - S.N.C.F. Indicateur Officiel., 1946, 1958, 1959, 1961, 1962; 30
          - S.N.C.F. Indicateur Officiel., 1962/63-1966; 31
          - S.N.C.F. Indicateur Officiel., 1967-1970; 32
          - S.N.C.F. Indicateur Officiel., 1971-1975; 33
          - S.N.C.F. Indicateur Officiel A-A5., 1976-1977/78; 34
            - Renseignements généraux., A
            - Horaires du réseau de l'Est., A1
            - Horaires du réseau du Nord., A2
            - Horaires du réseau de l'Ouest., A3
            - Horaires du réseau du Sud-Ouest., A4
            - Horaires du réseau du Sud-Est., A5
          - S.N.C.F. Indicateur Officiel A-A5., S.N.C.F. Indicateur Ville à ville.; S.N.C.F. Indicateur Tourisme.; 1978-1979/80; 1978-1980, 1982; 1948/49, 1967; 35
            M.b.t. S.N.C.F. Indicateur Officiel A-A5: 1978 Al-3 ontbreken
        - Regionale verbindingen.
          - S.N.C.F. Horaires des régions Est, Nord, Sud-Ouest, Sud-Est et Méditeranée Ouest., Horaires et tarifs des lignes routières et des services divers en correspondance avec la S.N.C.F.; 1946-1955, 1972; 1961, 1965, 1969-1973; 36
            M.b.t. S.N.C.F. Horaires des régions Est, Nord, Sud-Ouest, Sud-Est et Méditeranée Ouest: Niet compleet
          - S.N.C.F. Horaires Mayeux, Services officiels généraux., S.N.C.F. Horaires, Services officiels du région Sud-Est.; 1948; 1950; 37
        - Lokale verbindingen.
          - S.N.C.F. Indicateur Officiel/Horaires de la banlieue de Paris B1-B4., 1976, 1978, 1979; 37
            1978 B1-B3 ontbreken
            - Paris-Est., B1
            - Paris-Nord., B2
            - Paris-Ouest., B3
            - Paris-Sud., B4
          - R.E.R./R.A.T.P. Horaire Officiel., 1976-1979/80; 37
            Niet compleet
      - GROOT-BRITTANNIË.
        - Internationale verbindingen.
          - B.R. Passenger fimetable, International, Inter-City, Sealink, Seaspeed services Great-Britain-Continent of Europe., 1974/75-1980/81; 37
        - Nationale verbindingen.
          - Bradshaw's B.R. Guide., A.B.C. Railwayguide.; 1958, 1959; 1955, 1959, 1965, 1966; 37
          - A.B.C. Railway Guide., B.R. Timetable, principle passenger services.; B.R. Passenger Timetable of Great-Britain, Inter-City, local and suburban services, Irish, Channel Islands, Coastal services.; 1970; 1962-1963; 1974/75; 38
        - Regionale verbindingen.
          - B.R. Midland Region Timetable (London, Euston, St. Pancras, Marylebone, Broad Street) The Midlands, North Wales, Northern England, including suburban services., 1953, 1961/62-1965/66; 38
          - B.R. London Midland Region Timetable., B.R. Scotland Region Timetable, including suburban and steamer services.; 1966/67-1973/74; 1961-1964; 39
          - B.R. Scotland Region Timetable., B.R. North Eastern Region Timetable.; 1965/66-1973/74; 1949, 1961-1967/68; 40
          - B.R. Eastern Region Timetable (London, Eastern Counties, East Midlands, Northern England)., B.R. Passenger Timetable, Eastern Region London, Suburban services, King's Cross & The City.; B.R. Passenger Timetable Eastern Region, London Suburban services, Liverpoolstreet & Fenchurchstraat.; B.R. Western Region Timetable 1961/62 (London Paddington), Bristol & West of England, South & North Wales, Birmingham, Gloucester, Worcester, West Midlands (including suburban services).; 1961-1973/74; 1968/69-1973/74; 1967/68-1973/74; 1961-1965/66; 41
          - B.R. Western Region Timetable., B.R. Southern Region Timetable (London Victoria, Waterloo, Charing Cross, London Bridge, Cannon Street, Holborn Viaduct and the South-East, South and West of England).; 1966/67-1973/74; 1952, 1961-1966/67; 42
          - B.R. Southern Region, Central Division Timetable., B.R. Southern Region, South Western Division Timetable.; 1967/68-1973/74; 1965/66, 1966/67; 43
          - B.R. Southern Region, South Eastern Division., B.R. Passenger Timetable Trans-Pennine Services, Newcastle, Yorkshire, Manchester, Liverpool.; London L.T. Underground Guide.; 1965/66-1967/68; 1974/75; 1967; 44
      - Hongarije.
        - M.A.V. Hivatalos Menetrendkönyv., 1939, 1940, 1952, 1959/60; 44
      - IERLAND.
        - Nationale verbindingen.
          - C.I.E. Passenger train services., 1947, 1966, 1969; 44
        - Regionale verbindingen.
          - C.I.E. Provincial Bus Timetable., 1966, 1969; 44
      - ITALIË.
        - Nationale verbindingen.
          - F.S. Orario Generale Ufficiale per le Ferrovie Italiane dello Stato, Ferrovie secondarie, Tranvie servizi lacuali, navigazione marittima ed aerea., 1941, 1950, 1952, 1956, 1958; 44
          - F.S. Orario Generale., 1958, 1959, 1961-1962; 45
          - F.S. Orario Generale., 1963-1967; 46
          - F.S. Orario Generale., 1968-1974; 47
          - F.S. Orario Ufficiale delle Ferrovie Italiano dello Stato., 1975-1979; 48
        - Regionale verbindingen.
          - Orario Pozza alta Italia., Orario Nuovo.; Pozzorario Nord e Centra Italia.; 1958, 1966; 1958, 1980; 1975; 48
      - JOEGOSLAVIË.
        - J.Z. Red Voznje/Indicateur., 1952/53, 1954/55, 1959/60, 1964/65-1969/70, 1971/72, 1974/75, 1975/76, 1977/78; 48
      - LUXEMBURG.
        - Nationale verbindingen.
          - C.F.L. Indicateur Officiel., R.G.T.R./C.F.L. Indicateur Officiel des lignes d'autobus.; 1958-1983; 1983; 49
      - NEDERLAND.
        - Internationale verbindingen.
          - N.S. Voornaamste buitenlandsche verbindingen/Spoorboekje Buitenland, HIJSM Zomerdienst., N.S. Doorgaande treinverbindingen.; 1914, 1929, 1931, 1938, 1939, 1941, 1947, 1968/69, 1973, 1974; 1969, 1971; 50
        - Nationale verbindingen.
          - N.S. Reisgids, Officiële uitgave der Nederlandsche Spoorwegen (grote uitgave), met kaarten van de Nederlandse Spoor- en Tramwegen., Officieele Reisgids der Nederlandsche Spoorwegen (kleine uitgave).; N.S. Zomergids "Goedkoope treinen, Goedkoope tarieven".; 1919-1944; 1931, 1933, 1935-1937; 1932; 51
            M.b.t. N.S. Reisgids:
            Bij 1937 ook 2 speciale dienstregelingen van 7 januari wegens het huwelijk van prinses Juliana en prins Bernhard
            1922 en 1927 ontbreken
          - Alfabetische plaatsenlijst voor de Spoor-, tram-, boot-, auto- en busverbindingen., Tijdelijk wijzigingsblad op vervoersregeling no. 4 (vervroegde terugreis van de haardsteden naar de legeronderdelen).; N.S. Beperkte dienstregelingen.; N.S. Officiële Reisgids.; N.S. Dienstregelingen.; N.S. Tijdtafel van de dienstregeling 1968/69 voor reizigers-, werklieden- en ledige materieel treinen. Dienstuitgave 1A-5A.; mei, oktober 1938; juli 1945-1950; 1951-1959/60; 1961-1969/70; 52
          - N.S. Voorlopige en definitieve ontwerpen van (beperkte) dienstregelingen., N.S. Dienstregeling van de belangrijkste lange afstandstreinen.; 1949-1951, 1954, 1955, 1960, 1961; 1956/57; 53
        - Voorschriften.
          - N.S. Gids voor het goederenvervoer., N.S. Index op de voorschriften omtrent het gebruik der koersborden.; N.S. Voorschriften omtrent het gebruik van de treinen voor het goederenvervoer.; N.S. Voorschriften betreffende wachttijden.; N.S. Voorschriften omtrent het gebruik van het reizigersmaterieel.; N.S. Verzameling van voorschriften voor de stations- en treindienst.; N.S. Werkzaamheden door het treinpersoneel te verrichten op de stations.; N.S. Telefoongids.; mei 1933; 1942; 1946/47; oktober 1949; 1949; 1968/69; 1969; 53
        - Regionale verbindingen.
          - N.S. Dienstregelingsgrafiek Zwolle-Zutphen-Nijmegen-Tilburg-Roosendaal en Tilburg-Baarle-Nassau grens., N.S. Dienstregelingomloop van electrische en diesel-electrische locomotieven en verwarmingswagens voor het depot Amsterdam-revisieloods.; N.S. Autobusdienst Amsterdam-Den Haag v.v.; Tram- en busgids.; Arnhem en omgeving: De Arnhemsche Gids, officiële dienstregeling van de G.E.T.A., V.A.R.D., G.T.W., N.B.M., N.S./B.S.M., diverse autobusondernemingen en de bootdienst Huis ter Aa.; Groningen Reisgids bevattende de spoor- en autobusdiensten in (Oost-)Groningen.; Go.T.M. dienstregelingen.; G.T.W. Officieele reisgids der Geldersche Tramwegen.; H.T.M. gids 2e fase plan Lehner.; L.T.M. Officieele reisgids.; M.B.S. dienstregeling.; N.B.M. dienstregeling en vrachtprijzen (hierin zijn ook opgenomen de dienstregelingen van de N.V. Utrechtsche Brockway Busmaatschappij, 1934, 1935 en de Go.T.M. 1943).; N.T.M. Dienstregeling en tarieven.; N.Z.H. tramweggids/dienstregeling.; N.Z.H. dienstregeling Internationale Bloemententoonstelling Haarlem-Heemstede.; R.E.T.M. minidienstregeling (5x10 cm).; R.T.M. dienstregelingen.; oktober 1946; februari 1951; 1962; 1930-1939; 1930, 1934; 1938, 1939; 1922, 1924-1927, 1941, 1942; 1934, 1934/35, 1937/38, 1938, 1940-1947; 1967; 1924, 1929, 1947; 1929, 1936, 1938, 1939; 1930, 1934, 1935, 1942-1944, 1946; 1931, 1939-1947; 1924-1926, 1932, 1939/40-1943, 1945, 1947, 1949, 1953, 1955; 13 maart - 21 mei 1925; 1911; 1941-1944, 1946-1949, 1957; 53
            M.b.t. Go.T.M. dienstregelingen: Voor 1943 zie N.B.M.
      - NOORWEGEN.
        - N.S.B. Rutebok for Norge., 1941, 1958, 1961-1968; 54
        - N.S.B. Rutebok for Norge met geïllustreerde bijlage wegens het 100-jarig bestaan van de spoorwegen in Noorwegen., N.S.B. Rutebok for Norge/Norges Communicationer (med bane, buss, båt, fly).; 1969; 1969-1978; 55
      - OOSTENRIJK.
        - Internationale verbindingen.
          - Ö.B.B. Fahrpläne Ausland., 1975-1980; 56
        - Nationale verbindingen.
          - Ö.B.B. Übersichtskarte zum amtlichen Taschenfahrplan Österreich., Ö.B.B. Kursbuch (für Eisenbahnen, Stadtverkehr, Schiffahrt, Scilbahnen).; 1939; 1958/59-1972/73; 56
          - Ö.B.B. Fahrpläne Inland., 1973-1980; 57
        - Regionale verbindingen.
          - Ö.B.B. Kursbuch Kraftfahrlinien., 1961/62-1965/66, 1975/76-1979/80; 57
      - POLEN.
        - P.K.P. Rozktad Jazdy., 1952, 1959-1961; 58
      - PORTUGAL.
        - C.P. Guia Official., 1948, 1959, 1962, 1967, 1968, 1971, 1972, 1977, 1978, 1980; 58
      - RUSLAND.
        - C.C.C.P. dienstregelingen., 1947-1949, 1957, 1959-1961; 58
        - C.C.C.P. dienstregelingen., 1961-1965, 1972-1979; 59
      - SPANJE.
        - RENFE Horaria Guia de Ferrocarriles, lineas aereas y maritimas, autobuses de de linea., RENFE Guia horarios de trenes.; 1948, 1957, 1959, 1962, 1967-1979, 1981; 1970, 1972, 1975, 1978; 60
      - TSJECHOSLOWAKIJE.
        - C.S.D. Cestovný Poriadok., 1952, 1959/60, 1964/65; 60
        - C.S.D. Jízdní rád., 1971/72; 60
      - ZWEDEN.
        - S.J. Sveriges Kommunikationer., 1939, 1941, 1946, 1958, 1961-1970; 61
        - S.J. Sveriges Kommunikationer., 1971-1979; 62
      - ZWITSERLAND.
        - Internationale verbindingen.
          - S.B.B./C.F.F./F.F.S. Internationale Zugsverbindungen., 1929, 1931, 1932, 1938/39; 62
        - Nationale verbindingen.
          - S.B.B./C.F.F./F.F.S. Schweizer Kursbuch., S.B.B./C.F.F./F.F.S. Amtliches Kursbuch/Indicateur Officiel/Orario Ufficiale.; 1924, 1929-1931; 1928, 1931, 1932, 1934, 1939; 62
          - S.B.B./C.F.F./F.F.S. Amtliches Kursbuch/Indicateur Officiel/Orario Ufficiale., 1940/41-1965/66; 63
          - S.B.B./C.F.F./F.F.S. Amtliches Kursbuch/Indicateur Officiel/Orario Ufficiale., 1966-1976; 64
          - S.B.B./C.F.F./F.F.S. Amtliches Kursbuch/Indicateur Officiel/Orario Ufficiale., S.B.B./C.F.F./F.F.S. Horaire de service, met grafieken.; S.B.B./C.F.F./F.F.S. Interims Kursbuch/Indicateur Transitoire/Orario Transitoria.; 1976/77-1983/84; 1950/51; 1980; 65
        - Regionale verbindingen.
          - S.B.B./C.F.F./F.F.S. Zugskompositionen Bahnhof Basel., Berner Kursbuch.; 1953/54; 1961, 1963; 65
- EERSTE AANVULLING.
  - INTERCONTINENTAAL., A
    - Thomas Cook, International Timetable, Railway and local shipping services guide., 1978-1984; 66
    - Thomas Cook, Overseas Timetable, Railway and raad services guide., 1981-1983; 67
  - EUROPA., B
    - BELGIË.
      - Internationale verbindingen.
        - N.M.B.S./S.N.C.B. Spoorboekje buitenland/Indicateur international., 1979/80-1984; 68
      - Nationale verbindingen.
        - N.M.B.S./S.N.C.B. Spoorboekje/Indicateur., 1980-1983; 68
      - Regionale verbindingen.
        - N.M.V.B./S.N.C.V. dienstregeling/horaire van de districten Antwerpen, Brabant, Henegouwen, Limburg, Luik, Luxemburg, Namen, Oost- en West-Vlaanderen, met aanvullingen, o.a. van Brussel., 1980/81-1982/83; 68
      - Lokale verbindingen.
        - Brussel, S.T.I.B./M.I.V.B. netkaarten., 1976; 68
    - DENEMARKEN.
      - D.S.B. Køreplan., 1980-1982; 68
    - DUITSLAND (Bondsrepubliek/West-Duitsland).
      - Nationale verbindingen.
        - D.B. Kursbuch., 1980-1981/82; 69
        - D.B. Kursbuch., 1982-1983/84; 70
      - Lokale verbindingen.
        - Frankfurt, F.V.V. Fahrplan., Hamburg, H.V.V. Fahrplan.; München, M.V.V. Fahrplan.; 1979/80; 1982/83; 1983; 70
        - D.B./Post Omnibus Kursbuch., 1980/81-1982/83; 71
    - FRANKRIJK.
      - Nationale verbindingen.
        - S.N.C.F. Indicateur Officiel., 1980-1981/82; 72
          - Renseignements généraux., A
          - Horaires du réseau de l'Est., A1
          - Horaires du réseau du Nord., A2
          - Horaires du réseau de l'Quest., A3
          - Horaires du réseau du Sud-Ouest., A4
          - Horaires du réseau du Sud-Est., A5
        - S.N.C.F. Indicateur Officiel A-A5., 1982-1983; 73
      - Regionale verbindingen.
        - S.N.C.F. Indicateur Officiel B1-B4, Horaires de la Banlieue de Paris., C.T.P. Guide horaire.; 1980, 1981/82; 1983/84; 73
    - GROOT-BRITTANNIË.
      - B.R. Passenger Timetable of Great-Britain. Inter-City, local and suburban services, Irish, Channel Islands, Coastal services., 1975/76-1979/80; 74
      - B.R. Passenger Timetable of Great-Britain. Inter-City, local and suburban services, Irish, Channel Islands, Coastal services., 1980/81-1983/84; 75
    - ITALIË.
      - F.S. I1 treno, orario ufficiale., 1979/80-1982; 75
    - NEDERLAND.
      - Internationale verbindingen.
        - N.S. Spoorboekje buitenland., 1977, 1980, 1982/83-1983/84; 76
          Aan te vragen als inv.nr. 75
      - Nationale verbindingen.
        - N.S. Spoorboekjes., N.S. Dienstregeling Schiphollijn.; N.S. Dienstregeling gewijzigde treindienst t.b.v. de eucharistieviering op het vliegveld Beek in Zuid-Limburg (Pausbezoek aan Nederland).; 1970/71-1984/85; 1981; 14 mei 1985; 76